【裁判字號】    89,易,86
【裁判日期】    890131
【裁判案由】    傷害
【裁判全文】
臺灣臺南地方法院刑事判決                            八十九年度易字第八六號
    公  訴  人  臺灣台南地方法院檢察署檢察官
    被      告  乙○○
右列被告因傷害案件，經檢察官提起公訴（八十八年度偵續字第七七號），本院判決
如左：
    主  文
乙○○共同傷害人之身體，處有期徒刑陸月，如易科罰金，以參佰元折算壹日。
    事  實
一、乙○○與謝慶旻、陳俊傑、賴鋒錡（另案辦理）於民國八十七年九月六日凌晨一
    時五十分許，在台南市○區○○路「黃金拍檔」前，因友人羅炫凱（另為不起訴
    處分）在黃金九九九ＫＴＶ內遭人毆打，致心生不滿，乃共同基於傷害之犯意聯
    絡，分別由乙○○持球棒、謝慶旻持鐵器、陳俊傑持鐵棍及賴鋒錡徒手共同圍毆
    甲○○，致甲○○頭部受有左側顳骨、額骨區硬腦膜下出血等傷害。
二、案經甲○○、丙○○訴請台灣台南地方法院檢察署檢察官偵查起訴。
    理  由
一、右揭事實業據被告乙○○矢口否認，辯稱：伊並未毆打甲○○云云。經查：右揭
    事實，業據在場目睹之證人許明哲於檢察官偵查中證稱：「當時乙○○持球棒毆
    打甲○○」等語，又經檢察官勘驗黃金九九九ＫＴＶ內之監視錄影帶，由錄影帶
    中亦見被告乙○○前往黃金九九九ＫＴＶ內，與第三人發生衝突，參與互毆，此
    有勘驗筆錄一紙在卷可參，而告訴人甲○○因頭部毆擊，受有佐側顳骨、額骨區
    硬腦膜下出血之傷害復有國立成功大學醫學院附設醫院及奇美醫院診斷書及病歷
    足資佐證，足證被告乙○○確有參與傷害甲○○之犯行，被告所辯無非事後卸責
    之詞，不足採信，本件事證已甚明確，被告犯行足堪認定。
二、核被告傷害人之身體，所為係犯刑法第二百七十七條第一項之傷害罪。其所犯係
    與以自己共同犯罪之意思與與謝慶旻、陳俊傑、賴鋒錡等人共同實施犯罪行為，
    依刑法第二十八條之規定，均為共同正犯。爰審酌被告犯罪之動機、目的、手段
    、所生危害、犯後態度等一切情狀，量處如主文所示之刑，並諭知易科罰金折算
    標準，以資懲儆。犯罪所用之球棒一支，為被告所用之物，無法得知是否為被告
    所有，亦未扣案，為免造成執行上之困擾，爰不為沒收之宣告，併此敘明。
據上論斷，應依刑事訴訟法第二百九十九條第一項前段，刑法第二十八條、第二百七
十七條第一項、第四十一條，罰金罰鍰提高標準條例第一條前段、第二條，判決如主
文。
本案經檢察官李白松到庭執行職務。
中    華    民    國      八十九    年        一      月      三十一    日
                              臺灣臺南地方法院刑事第四庭
                                      法  官  蔡  直  青
右正本證明與原本無異
如不服本判決應於送達後十日內向本院提出上訴狀
                                      書記官  陳  怡  吟
中    華    民    國      八十九    年        一      月      三十一    日
附錄本案論罪科刑法條全文：
刑法第二百七十七條第一項：傷害人之身體或健康者，處三年以下有期徒刑、拘役或
                          一千元以下罰金。


司法院資訊處製作；財團法人民間司法改革基金會備份。
